【裁判字號】    95,易,1247
【裁判日期】    951116
【裁判案由】    竊盜
【裁判全文】
臺灣臺南地方法院刑事判決              95年度易字第1247號
公  訴  人  臺灣臺南地方法院檢察署檢察官
被      告  丁○○
                    （另案執行中）
上列被告因竊盜案件，經檢察官提起公訴（95年度偵字第13189
號），本院判決如下：
    主  文
丁○○連續攜帶兇器、踰越牆垣竊盜，累犯，處有期徒刑壹年肆
月。
扣案之螺絲起子及小刀各壹把、手電筒貳支、手套隻均沒收。
    事實及理由
一、犯罪事實：丁○○前於民國89年間，因犯竊盜案件，經法院
    判處有期徒刑10月確定，甫於90年8 月31日因縮刑期滿執行
    完畢；又於92年間，因犯竊盜及毒品危害防制條例案件，經
    法院判處有期徒刑1 年、4 月，並定應執行有期徒刑1 年2
    月確定，甫於94年1 月6 日縮刑期滿執行完畢。詎仍不知悔
    改，竟意圖為自己不法所有，基於概括之犯意，連續竊取他
    人所有財物（詳細竊盜時間、地點、方法均詳如附表所載）
    ，嗣其竊得如附表編號2 所示財物後，因行跡可疑遭人報警
    當場查獲，並扣得被告所有供作案用之工具螺絲起子、小刀
    各1 把、手電筒2 支及手套3 隻。案經被害人甲○○提起告
    訴（甲○○與被告為二親等之血親關係）及苗栗縣警察局通
    霄分局報告臺灣苗栗地方法院檢察署呈請臺灣高等法院檢察
    署檢察長令轉臺灣桃園地方法院檢察署再呈請臺灣高等法院
    檢察署檢察長移轉臺灣臺南地方法院檢察署檢察官偵查起訴
    。
二、本件係經被告丁○○於準備程序為有罪之表示，而經本院合
    議庭裁定由受命法官獨任以簡式審判程序加以審理，依刑事
    訴訟法第273 條之2 、第159 條第2 項之規定，不適用傳聞
    法則有關限制證據能力之相關規定；並得依同法第310 條之
    2 準用第454 條之規定製作略式判決書（僅記載「證據名稱
    」），合先敘明。
三、證據名稱：
  （一）被告丁○○於警詢、偵訊及本院之自白。
  （二）被害人甲○○於警詢、偵訊；證人范定清於偵訊；證人
        潘佩芬於警詢中之陳述。
  （三）贓物清冊1 張、現場及失竊物品照片23張、贓物認領保
        管單1 張、扣押物品清單2 張。
四、新舊法比較：
    被告行為後，刑法於94年2 月2日修正公布並於95年7 月1日
    施行，經分別比較新舊法如下：
  （一）修正前第56條連續犯部分：因被告行為後之裁判時法業
        已刪除連續犯之規定，此刪除雖非犯罪構成要件之變更
        ，但顯已影響行為人刑罰之法律效果，自屬法律有變更
        ，比較新、舊法結果，以適用修正前之刑法第56條並加
        重其刑較有利於被告。
  （二）被告於前案施用毒品及竊盜犯罪所處徒刑執行完畢後，
        5 年以內故意再犯本件法定本刑有期徒刑以上之罪，不
        論依修正前之刑法第47條，或修正後之刑法第47條第1
        項之規定，均構成累犯，故不生新舊法比較問題，自應
        依修正前刑法第47條之規定，論以累犯，並遞加重其刑
        。
  （三）按刑法第38條第1 項第3 款雖於94年2 月2 日刑法修正
        時，另增列因犯罪所生之物得沒收之規定，然核與本件
        憑以沒收之刑法第38條第1 項第2 款無關，不生新舊法
        比較問題。扣案之螺絲起子、小刀各1 把、手電筒2 支
        及手套3 隻，均為被告所有，供其犯本件竊盜罪所用之
        物，業據被告供明在卷，爰依修正前刑法第38條第1項
        第2 款之規定，宣告沒收。
五、檢察官雖於起訴時請求對被告丁○○併行諭知強制工作之保
    安處分，且被告亦請求本院對其諭知強制工作之保安處分，
    惟按保安處分係針對受處分人將來之危險性所為之處置，以
    達教化、治療之目的，為刑罰之補充制度。我國現行刑法採
    刑罰與保安處分雙軌制，係在維持行為責任之刑罰原則下，
    為協助行為人再社會化之功能，以及改善行為人潛在之危險
    性格，期能達成根治犯罪原因、預防犯罪之特別目的。是保
    安處分中之強制工作，旨在對嚴重職業性犯罪及欠缺正確工
    作觀念或無正常工作因而犯罪者，強制其從事勞動，學習一
    技之長及正確之謀生觀念，使其日後重返社會，能適應社會
    生活。竊盜犯贓物犯保安處分條例第3 條第1 項規定，即係
    本於保安處分應受比例原則之規範，使保安處分之宣告，與
    行為人所為行為之嚴重性、行為人所表現之危險性及對於行
    為人未來行為之期待性相當之意旨而制定，而由法院視行為
    人之危險性格，決定應否令入勞動處所強制工作，以達預防
    之目的（最高法院91年度臺上字第4625號刑事判決意旨參照
    ）。且按刑法上之習慣犯，與累犯連續犯之性質有別，必須
    有具體之事實，足資證明行為人有犯罪之惡習及慣行，始有
    習慣犯規定之適用，並非一有累犯或連續犯之情形，即可認
    為有犯罪之習慣（最高法院54年度臺上字第3041號判決意旨
    參照）。查本案被告分別於89、91年間雖各有1 次竊盜前科
    ，此有臺灣高等法院被告前案紀錄表附卷可參，然其於前案
    竊盜犯行遭查獲後4 年後再犯本案，本次竊盜犯行之情節尚
    非重大，及其行竊之時間及次數等情以觀，尚難認定其有犯
    罪之惡習及慣行，揆諸前揭說明，本院認無對被告併予諭知
    強制工作之必要；又本院審酌上情，認科以主文所示之刑，
    已足資懲戒，檢察官具體求刑2 年，尚嫌過重；再者，刑法
    第321 條各款為竊盜之加重條件，如犯竊盜罪兼具數款加重
    情形時，因竊盜行為只有1 個，仍只成立一罪，並無想像競
    合之關係，檢察官認被告於附表編號2 所為係一行為觸犯刑
    法第321 條第2 款、第3 款之加重竊盜罪，應成立想像競合
    犯，尚有未洽，均併此敘明。
據上論斷，應依刑事訴訟法第273 條之1 第1 項、第299 條第1
項前段，修正前刑法第56條，刑法第321 條第1 項第2 款、第3
款，修正前刑法第47條、第38條第1 項第2 款，判決如主文。
本案經檢察官己○○到庭執行職務。
中    華    民    國    95    年    11    月    16    日
                  刑事第七庭    法  官  莊玉熙
以上正本證明與原本無異。
如不服本判決，應於判決送達後10日內，向本院提出上訴狀。
                                書記官  吳美瑤
中    華    民    國    95    年    11    月    16    日
 附表：
┌──┬────┬────┬─────┬─────┬───┐
│編號│犯罪時間│犯罪地點│犯罪之方法│所得之財物│被害人│
├──┼────┼────┼─────┼─────┼───┤
│ 1  │95年5 月│臺中縣大│翻牆進入被│白色電動腳│戊○○│
│    │18日13  │甲鎮中新│害人住處庭│踏車乙輛  │      │
│    │時許    │村南陽里│院內，竊取│          │      │
│    │        │19號    │停放於庭院│          │      │
│    │        │        │內之腳踏車│          │      │
│    │        │        │。        │          │      │
├──┼────┼────┼─────┼─────┼───┤
│ 2  │95年 5月│苗栗縣通│穿戴被告所│戒子及健康│甲○○│
│    │24日 5時│霄鎮通西│有之手套，│手鍊各 2個│乙○○│
│    │30分許  │里22鄰福│持所有之手│、手鐲、白│丙○○│
│    │        │德路54號│電筒供照明│金項鍊、翠│      │
│    │        │（起訴書│，再以其所│玉手鐲、金│      │
│    │        │誤載為通│有客觀上足│箔片、心型│      │
│    │        │南里南華│供兇器使用│項鍊、手錶│      │
│    │        │路35巷36│之螺絲起子│各 1個、硯│      │
│    │        │號，嗣經│及小刀撬開│台組 1組、│      │
│    │        │公訴檢察│或切割被害│印章 8顆、│      │
│    │        │官當庭更│人住處屋頂│土地銀行、│      │
│    │        │正）    │採光罩後，│彰化銀行存│      │
│    │        │        │侵入屋內行│摺各 1本及│      │
│    │        │        │竊。      │土地銀行金│      │
│    │        │        │          │融卡、學生│      │
│    │        │        │          │證各 1張、│      │
│    │        │        │          │撲滿 1個以│      │
│    │        │        │          │及現金新臺│      │
│    │        │        │          │幣3655元。│      │
│    │        │        │          │          │      │
└──┴────┴────┴─────┴─────┴───┘
附錄法條：
中華民國刑法第321條
犯竊盜罪而有左列情形之一者，處 6 月以上、 5 年以下有期徒
刑：
一、於夜間侵入住宅或有人居住之建築物、船艦或隱匿其內而犯
    之者。
二、毀越門扇、牆垣或其他安全設備而犯之者。
三、攜帶兇器而犯之者。
四、結夥三人以上而犯之者。
五、乘火災、水災或其他災害之際而犯之者。
六、在車站或埠頭而犯之者。
前項之未遂犯罰之。


司法院資訊處製作；財團法人民間司法改革基金會備份。
